【裁判字號】    95,家聲,226
【裁判日期】    950929
【裁判案由】    代管遺產之管理報酬費用
【裁判全文】
臺灣桃園地方法院民事裁定             95年度家聲字第226號
聲  請  人  財政部國有財產局臺灣北區辦事處
            （即被繼承人余家潤之遺產管理人）
法定代理人  乙○○
代  理  人  甲○○
送達代收人  蘇嘉卿
上列聲請人聲請裁定代管遺產之管理報酬等費用事件，本院裁定
如下：
    主      文
聲請人管理被繼承人余家潤之遺產管理報酬定為新臺幣壹佰肆拾
肆萬捌仟元，連同代管期間因管理需要墊付費用新臺幣陸仟貳佰
柒拾柒元及本件聲請費用新臺幣壹仟元，合計新臺幣壹佰肆拾伍
萬伍仟貳佰柒拾柒元，均由被繼承人余家潤之遺產負擔。
聲請程序費用由被繼承人余家潤之遺產負擔。
    理      由
一、聲請意旨略以：鈞院前以93年度財管字第43號民事裁定選任
    聲請人為被繼承人余家潤之遺產管理人，依民法第1183條規
    定，遺產管理人得請求報酬，其數額由親屬會議按其勞力及
    其與被繼承人之關係酌定之，惟本件無親屬會議可資酌定報
    酬，應依財政部修定之「代管無人承認繼承遺產作業要點」
    第14點第3、4款規定，以遺產現值1%之標準請求酌定報酬。
    又被繼承人余家潤遺有坐落桃園縣中壢市○○段○段192-18
    、192-29地號土地及其上同段1537、1538建號建物，經  鈞
    院民事執行處核定第1 次拍賣價額，遺產總值共計1億4,480
    萬元，聲請人應得管理報酬按遺產價值1%計算為1,448,000
    元，另聲請人代管遺產期間因管理之需要而墊付之費用為6,
    277 元，及本案聲請管理報酬裁判費1,000 元，合計1,455,
    277 元，爰聲請鈞院裁定聲請人代管被繼承人余家潤遺產之
    管理報酬及墊付費用等語。
二、按遺產管理人得請求報酬，其數額由親屬會議按其勞力及其
    與被繼承人之關係酌定之；親屬會議不能召開或召開有困難
    時，依法應經親屬會議處理之事項，由有召集權人聲請法院
    處理之，民法第1183條、第1132條第2 項前段規定甚明。次
    按，關於遺產管理、分割及執行遺囑之費用，由遺產中支付
    之，民法第1150條前段亦有明文。查聲請人所陳各節，業據
    提出本院93年度財管字第43號民事裁定影本、代管無人承認
    繼承遺產作業要點條文影本、臺灣桃園地方法院92年6月13
    日桃院祺民執七字第6536號公告影本及會計明細分類帳及支
    出憑證黏存單影本等件在卷可稽，核與所述情節相符，聲請
    人請求裁定代管被繼承人余家潤遺產之報酬及代墊費用，於
    法並無不合。茲參酌財政部訂頒「代管無人承認繼承遺產作
    業要點」第14點條第3 款之規定，認聲請人請求以被繼承人
    余家潤遺產現值1%計算報酬為1,448,000 元，應無不合。又
    聲請人另主張於代管遺產期間，因管理遺產需要墊付費用
    6,277 元，有前揭墊付費用明細分類帳影本可憑，併同本件
    聲請裁判費用1,000元，合計1,455,277元，依法均應由被繼
    承人余家潤之遺產負擔。
三、依非訟事件法第157 條，裁定如主文。
中    華    民    國    95    年    9     月    29    日
                 臺灣桃園地方法院家事法庭
                                   法  官   田玉芬
上列正本證明與原本無異。
如不服本裁定應於送達後10日內向本院提出抗告狀，並應繳納抗
告費新台幣1,000 元。
中    華    民    國    95    年    9     月    29    日
                                   書記官   邱志堅


司法院資訊處製作；財團法人民間司法改革基金會備份。
